---
title: R Markdownのhtml出力にスライドを埋め込む方法
author: kazutan
date: '2017-03-30'
slug: embed-slide-into-Rmd
categories:
  - R
  - R Markdown
tags:
  - R
  - R Markdown
output:
  blogdown::html_page:
    toc: true
draft: false
---

```{r setup, include=FALSE}
knitr::opts_chunk$set(echo = TRUE)
```


タイトルのまんまです。

## やりたかったこと

R Markdownで解説ページをしていると，slideshareやspeakerdeck，あるいはrevealjsなどで作成したhtmlスライドを埋め込みたいと思うことが頻出しました。大抵のslide公開サービスだと埋め込み用のタグを生成してくれたりするのですが，どうも面倒に感じたため，色々調べたり実装したりしてみました。

## 成果

自分専用にコツコツ作ってきた[zousan](https://github.com/kazutan/zousan)パッケージに，`embed_slide()`関数を準備しました。cranにはないので以下のようにインストールします:

```{r, eval=FALSE}
# devtoolsの場合
devtools::install_github("kazutan/zousan")
# githubinstallでもOK
githubinstall::githubinstall("zousan")
```

以下のように**閲覧用のurl**を渡すと，html出力した際に自動で埋め込まれます:

```{r}
library(zousan)
embed_slide("http://www.slideshare.net/makotohirakawa3/osakastan2-chap51")
embed_slide("https://speakerdeck.com/yamano357/tokyor49-stringr-stringi")
embed_slide("https://kazutan.github.io/methoken201702/Rmd_workshop.html#/")
```

## 解説

`knitr::include_url()`という関数があり，この関数にurlを渡すとそのアドレスをiframeでいい感じで埋め込むように加工してtagオブジェクトを返してくるようになってます。これを応用しました。

### slideshareについて

slideshareの埋め込み用コードはわりと簡単な構造をしていて，上記のひとつ目の分なら以下のようにできます:

```{r}
knitr::include_url("https://www.slideshare.net/slideshow/embed_code/key/aCQxCPihKjMxYk")
```

ただ，実際にこれをやろうと思うと,

1. 公開スライドのページヘアクセス
2. 埋め込み用のアドレスを表示
3. それをコピー
4. `knitr::include_url()`内に入れる

...となりちょっと面倒です。特に埋め込み用のurlがkeyになっててスライドタイトルが推測できなくなる，というのが苦痛でした。そこで**oEmbed**のAPIを利用することにしました。これの内容については以下の記事を参照してください:

- [oEmbed APIの使い方まとめ！URLから埋め込みHTMLタグを作ろう！](https://syncer.jp/oembed-api-matome)

slideshareはこのoEmbedに対応しています。詳しくは以下のドキュメントを参照してください:

- [OEmbed Documentation - SlideShare](https://www.slideshare.net/developers/oembed)

これを利用して実装しました。

### SpeakerDeckについて

SpeakerDeckの埋め込み用URLは中々に面倒で，はじめからoEmbedのAPIを利用しました:

- https://speakerdeck.com/faq#oembed

ただ，これで取得したとしても中々うまく出力してくれず，試行錯誤してなんとか実装しました。

### その他のHTMLスライドについて

revealjsなどのスライドはhtmlファイルなので，普通に`knitr::include_url()`でそのまま引き渡しました

### 実際の関数のコードについて

具体的なコードはGitHubの該当ファイルを参照してしてください:

- https://github.com/kazutan/zousan/blob/master/R/embed_iframe.R#L24

urlを見て，slideshareのサイトならそれ用に，SpeakerDeckのサイトならそれ用にoEmbedを利用して整形してtagオブジェクトとなるようにしています。パイプ演算子つかってたりその他かなり雑ですが，今のところうまくいっているのでいいかなと。

## ToDo

- 埋め込みのサイズ調整
- 他のプラットフォームへの対応(リクエストと技術的にいけるなら)

**Enjoy!**